臺灣新北地方法院板橋簡易庭小額民事判決
　　　　　　　　　　　　　　　　　 110年度板小字第2220號
原　　　告　明台產物保險股份有限公司
法定代理人　長瀬耕一
訴訟代理人　潘素玲
被　　　告　洪永聰
上列當事人間請求侵權行為損害賠償事件，本院於中華民國 110
年10月4日言詞辯論終結，判決如下：
    主      文
被告應給付原告新臺幣肆萬玖仟參佰玖拾肆元，及自民國一一○
年八月三十日起至清償日止，按週年利率百分之五計算之利息。
原告其餘之訴駁回。
訴訟費用新臺幣壹仟元，其中新臺幣柒佰叁拾元由被告負擔，餘
由原告負擔。
本判決第一項得假執行。
    事實及理由
壹、程序部分
    被告經合法通知，未於言詞辯論期日到場，核無民事訴訟法
    第 386條各款所列情形，爰依民事訴訟法第436條第2項準用
    同法第385條第1項規定，依原告之聲請，由其一造辯論而為
    判決，合先敘明。
貳、實體部分
一、原告主張：被告於民國108年8月22日16時30分許，駕駛車牌
    號碼00-0000號小客車（下稱A車），行經新北市○○區○○
    路 16之1號處附近時，因疏未注意車前狀況，不慎碰撞原告
    所承保訴外人黃奕清所有並停放在路旁之車牌號碼000-0000
    號之自用小客車（下稱系爭車輛）而肇事（下稱系爭事故）
    ，致系爭車輛車體受損（下稱系爭損害），而生修復費用新
    臺幣（下同）67,635元（鈑金工資3,940元、烤漆9,766元、
    零件53,929元），原告依侵權行為、保險代位之法律關係請
    求被告給付上揭修復費用等語。並聲明：被告應給付原告67
    ,635元及自起訴狀繕本送達翌日起至清償日止，按週年利率
    5％計算之利息。
二、被告則未於言詞辯論期日到場，亦未提出書狀作何聲明或陳
    述。
三、得心證之理由：
㈠、按因故意或過失，不法侵害他人之權利者，負損害賠償責任
    ；汽車、機車或其他非依軌道行駛之動力車輛，在使用中加
    損害於他人者，駕駛人應賠償因此所生之損害，民法第 184
    條第 1項前段、第191條之2前段分別有明文。又被保險人因
    保險人應負保險責任之損失發生，而對於第三人有損失賠償
    請求權者，保險人得於給付賠償金額後代位行使被保險人對
    第三人之請求權，但其所請求之數額，以不逾賠償金額為限
    ，保險法第53條第 1項亦有明定。次按物被毀損時，被害人
    除得依民法第196條請求賠償外，並不排除民法第213條至第
    215條之適用。依民法第196條請求賠償物被毀損所減少之價
    額，得以修復費用為估定之標準，但以必要者為限（例如：
    修理材料以新品換舊品，應予折舊）。被害人如能證明其物
    因毀損所減少之價額，超過必要之修復費用時，就其差額，
    仍得請求賠償，此有最高法院77年度第 9次民事庭會議決議
    可資參照。
㈡、查，原告主張被告駕駛 A車於上揭時地，因未注意車前狀況
    ，並隨時採取必要之安全措施而生系爭事故，致生系爭損害
    ，原告已賠付保險金67,635元等事實，業據原告提出汽車保
    險單、行車執照、駕駛執照、車損照片、道路交通事故初步
    分析研判表、道路交通事故現場圖、估價單、發票、汽車險
    理賠申請書、 理算報告單-肇事處理報告、原告公司函等件
    為證（見本院卷第15至19頁），且有新北市政府警察局新莊
    分局110年 8月2日新北警莊交字第1104034017號函暨所附道
    路交通事故現場圖、道路交通事故調查表(一)(二)、A3類道
    路交通事故調查紀錄表、道路交通事故當事人酒精測定紀錄
    表、道路交通事故照片黏貼紀錄表、道路交通事故當事人酒
    精測定表、道路交通事故現場草圖等件為憑（見本院卷第61
    至82頁），而被告對於原告主張之事實，既未於言詞辯論期
    日到場爭執，復未提出書狀答辯以供本院斟酌，是依本院證
    據調查之結果，堪認原告上開主張為真正。而原告主張系爭
    車輛受損之修復費用為67,635元（鈑金工資3,940元、烤漆
    9,766元、零件53,929元）之事實，業據其提出上開估價單
    、發票為證，依系爭車輛之估價單所載修復項目，核與卷附
    車損照片中系爭車輛遭擦撞之受損部位相符，堪認上開修復
    項目所需之費用，均屬本件事故之必要修復費用無訛。
㈢、次查，系爭車輛因系爭事故支出修復費用共計67,635元（鈑
    金工資3,940元、烤漆9,766元、零件53,929元）等情，有發
    票及估價單等件在卷可稽（見本院卷第47至49頁）。然系爭
    車輛之修復既以新零件更換被毀損之舊零件，則原告以估價
    單所示之修復費用作為損害賠償之依據，自應將零件折舊部
    分予以扣除。依行政院所頒固定資產耐用年數表及固定資產
    折舊率之規定，系爭車輛之耐用年數為 5年，依定率遞減法
    每年折舊 1000分之369，另依營利事業所得稅查核準則第95
    條第6項規定「固定資產提列折舊採用定率遞減法者，以1年
    為計算單位，其使用期間未滿 1年者，按實際使用之月數相
    當於全年之比例計算之，不滿1月者，以1月計」，系爭車輛
    於107年10月出廠，有行車執照可稽（見本院卷第19頁），
    迄本件車禍發生時即108年8月22日，已使用11月，則零件扣
    除折舊後之修復費用估定為35,688元（詳如附表之計算式）
    ，加計鈑金工資及烤漆13,706元，必要之修復費用應為49,
    394元（計算式為：35,688元＋13,706元＝49,394元），是
    原告依侵權行為及保險代位之法律關係請求系爭車輛之必要
    修復費用為49,394元，核屬有據；至原告逾此範圍之請求，
    則屬無據。
四、末按給付無確定期限者，債務人於債權人得請求給付時，經
    其催告而未為給付，自受催告時起，負遲延責任。其經債權
    人起訴而送達訴狀，或依督促程序送達支付命令，或為其他
    相類之行為者，與催告有同一之效力；遲延之債務，以支付
    金錢為標的者，債權人得請求依法定利率計算之遲延利息；
    應付利息之債務，其利率未經約定，亦無法律可據者，週年
    利率為5％，民法第229條第2項、第233條第1項前段及第203
    條分別定有明文。查，原告所提民事起訴狀繕本係於110年8
    月9日公告黏貼於公告處並經登載司法院國內公示送達區，
    最後登載之日為110年8月9日，有本院公示送達證書可稽（
    見本院卷第125頁），依民事訴訟法第152條規定，於110年8
    月29日發生效力，揆諸前揭說明，原告自得請求被告給付自
    該狀送達翌日即110年 8月30日起至清償日止，按週年利率5
    ％計算之利息。
五、綜上所述，原告依侵權行為、保險代位之法律關係，請求被
    告給付49,394元，及自110年8月30日起至清償日止，按法定
    利率即週年利率 5％計算之利息，為有理由，應予准許；至
    原告逾此範圍之請求，為無理由，應予駁回。
六、本件原告勝訴部分，係就民事訴訟法第436條之8訴訟適用小
    額程序所為被告敗訴之判決，爰依同法第436條之20規定，
    職權宣告假執行。
七、訴訟費用負擔之依據：民事訴訟法第79條。本件訴訟費用額
    ，依後附計算書確定如主文所示金額。
中    華    民    國   110    年    10    月    15    日
                  臺灣新北地方法院板橋簡易庭
                              法  官  吳孟竹
計   算   書
項        目        金   額（新臺幣）        備     註
第一審裁判費            1,000元
合        計            1,000元           其中730元由被
                                          告負擔，餘由原
                                          告負擔。
以上為正本係照原本作成。
對於本件判決如有不服，應於收受送達後20日內向本院提出上訴
書狀，上訴於本院合議庭，並按他造當事人之人數附具繕本。當
事人之上訴，非以判決違背法令為理由不得為之，上訴狀應記載
上訴理由，表明下列各款事項：
（一）原判決所違背之法令及其具體內容。
（二）依訴訟資料可認為原判決有違背法令之具體事實。
如未於上訴後20日內補提合法上訴理由書，法院得逕以裁定駁回
上訴。
中    華    民    國   110    年    10    月    15    日
                              書記官  呂亞馨
附表
-----
折舊時間           金額
第1年折舊值        53,929×0.369×(11/12)=18,241
第1年折舊後價值    53,929-18,241=35,688